【裁判字號】    92,交聲,1276
【裁判日期】    921127
【裁判案由】    違反道路交通管理處罰條例聲明異議
【裁判全文】
臺灣臺北地方法院交通事件裁定                  九十二年度交聲字第一二七六號
    原處分機關  台北市交通事件裁決所
    異  議  人
    即受處分人  甲○○
右列受處分人因違反道路交通管理處罰條例案件，對於臺北市交通事件裁決所中華民
國九十二年十月一日所為之處分（原處分案號：北市裁三字第裁二二ＣＧ00000
00號），聲明異議，本院裁定如左：
    主  文
異議駁回。
    理  由
一、按汽車駕駛人，行經有燈光號誌管制之交岔路口闖紅燈者，處新臺幣（下同）一
    千八百元以上五千四百元以下罰鍰；而汽車駕駛人，駕駛汽車違反道路交通管理
    處罰條例第五十三條規定者，除應依該條所規定之罰鍰處罰外，並記違規點數三
    點，道路交通管理處罰條例第五十三條、第六十三條第一項第三款分別有所明定
    。
二、本件異議人即受處分人甲○○於民國九十二年八月四日上午十一時十七分許，駕
    駛車牌號碼：ＤＨ－七八三五號自用小客車，於行經台北縣新店市○○路○段一
    ０五巷口闖越紅燈，為測速照相設備拍照取證後，經台北縣政府警察局交通隊員
    警以受處分人違反前揭道路交通管理處罰條例第五十三條第一項之規定而以台北
    縣政府警察局舉發違反道路交通管理事件通知單（北縣警交字第ＣＧ00000
    00號）逕行舉發，並通知受處分人；嗣受處分人於應到案日期前向原處分機關
    申訴，經原處分機關函請台北縣政府警察局交通大隊調查後，仍認受處分人違規
    情形明確，乃於九十二年十月一日依道路交通管理處罰條例第五十三條及違反道
    路交通管理事件統一裁罰標準表之規定，裁處受處分人罰鍰二千七百元，並依同
    條例第六十三條第一項第三款規定記違規點數三點。
三、訊據受處分人固不否認有於九十二年八月四日上午十一時十七分許，駕駛其所有
    車牌號碼：ＤＨ－七八三五號自用小客車，行經台北縣新店市○○路○段一０五
    巷口闖越紅燈之事實，惟仍辯稱：伊駕車行經該巷口時，該路段為下坡路段，車
    道彎曲且車輛擁擠，故在該處設置採證儀器已有不當；且伊車輛適因右側有新店
    客運公車遮住伊目視號誌之視線，致伊無法得知交通號誌已變換中，而誤闖越紅
    燈，此究與一般故意闖越紅燈之行為有間，而難可歸責云云。
四、經查，受處分人所駕駛之車牌號碼：ＤＨ－七八三五號自用小客車，確於九十二
    年八月十四日上午十一時十七分許，有被設於台北縣新店市○○路○段一０五巷
    口之微電腦自動感應式線圈自動拍攝到闖越紅燈之事實，此有採證照片二幀附卷
    可稽；且本院經傳訊台北縣政府警察局交通隊員警蔡澄潭到庭證稱：台北縣新店
    市○○路○段一０五巷口之交通號誌，由綠燈變成黃燈再轉成紅燈需時三秒，且
    紅燈亮起後兩秒四受處分人所駕車輛方壓過感應線圈而遭拍攝，以前開附卷照片
    觀之，斯時公車已離開路口，受處分人之車輛應可看見紅燈號誌而停下，且該紅
    燈號誌後方雖係下坡路段，惟其直線路段部分計有二百公尺，彎路部分亦係在直
    線路段之後，故紅紅綠燈號誌實非設於轉彎處等語（見本院九十二年十一月二十
    五日訊問筆錄），足見受處分人空言辯稱，其闖越紅燈係遭公車阻擋視線暨號誌
    之違規情形，事證已臻明確，足堪認定。
五、綜上所述，受處分人確有於前揭時、地行經有燈光號誌管制之交岔路口闖越紅燈
    之違規行為，從而，原處分機關依前揭道路交通管理處罰條例第五十三條、第六
    十三條第一項第三款及違反道路交通管理事件統一裁罰標準表之規定，裁處受處
    分人罰鍰二千七百元，並記違規點數三點，核無違誤，本件受處分人之異議為無
    理由，自應將其異議駁回。
據上論斷，應依道路交通案件處理辦理第十九條，裁定如主文。
中      華      民      國    九十二    年     十一     月    二十七    日
                                      臺灣臺北地方法院交通法庭
                                          法  官  蔡世祺
如不服本裁定應於送達後五日內向本院提出抗告狀。
右正本證明與原本無異。
                                          書記官  柯貞如
中      華      民      國    九十二    年     十二     月      二      日


司法院資訊處製作；財團法人民間司法改革基金會備份。
